臺灣高等法院刑事判決
109年度上易字第872號
上  訴  人  
即  被  告  蔡政達



上列上訴人因竊盜案件，不服臺灣新北地方法院108年度審易字
第2928號，中華民國108年12月23日第一審判決（起訴案號：臺
灣新北地方檢察署108年度偵字第27356號），提起上訴，本院判
決如下：
    主  文
原判決關於附表編號1及定應執行刑部分撤銷。
蔡政達犯竊盜罪，累犯，處有期徒刑參月，如易科罰金以新臺幣
壹仟元折算壹日；減為有期徒刑壹月又拾伍日，如易科罰金以新
臺幣壹仟元折算壹日。未扣案之犯罪所得音響主機與飾板壹組 
沒收，於全部或一部不能沒收或不宜執行沒收時，追徵其價額。
 
    事實及理由
一、本案第一審以上訴人即被告蔡政達（下稱被告）犯如附表編
    號1、2之竊盜罪，共2罪，各處該附表編號原審主文欄所示
    刑及沒收，定應執行有期徒刑5月，如易科罰金以新臺幣（
    下同）1,000元折算1日。被告上訴後，於109年5月26日撤回
    對附表編號2之上訴（見本院卷第76、83頁），是此部分不
    在本院審判範圍內，合先敘明。
二、本院審理結果，認第一審以被告於附表編號1所示時間、地
    點，以該「竊盜方式與竊得財物」欄所示方式犯竊盜罪，並
    說明被告行為後，刑法第320條規定業於108年5月29日修正
    ，同年5月31日施行，同條第1項法定刑由「5年以下有期徒
    刑、拘役或500元以下罰金（依刑法施行法第1條之1提高30
    倍）」，修正為「5年以下有期徒刑、拘役或50萬元以下罰
    金」，是修正後刑法第320條竊盜罪之法定罰金刑既經提高
    ，對被告並非有利，依刑法第2條第1項前段規定，應適用被
    告行為時即修正前之刑法規定。又被告於前案（93年8月4日
    保護管束期滿，未經撤銷假釋）視為執行完畢後5年內，再
    犯本罪，應依累犯規定加重其刑，核此部分認事用法，均無
    不當，爰引用第一審判決書記載之事實、證據及論罪理由（
    如附件）。
三、被告雖以本案未於車內查獲被告指紋或可供鑑驗之生物跡證
    ，亦無監視畫面可供比對等語，否認犯罪並指摘原審判決不
    當。惟查，陳金富所有之車牌號碼0000-00號自用小客車，
    於95年12月27日，在新北市○○區○○路0段000號前，遭以不詳
    方式損壞車鎖入內竊走音響主機與飾板之事實，業據證人即
    被害人陳金富指訴明確（見偵查卷第5至6頁）；又前開車輛
    右前門地面及右前座腳踏墊上，分別經扣得煙蒂1支、手套1
    隻，其中煙蒂經檢出一男性之DNA-STR型別與被告型別相同
    （手套未檢出DNA量），亦有現場照片、證物清單、勘察採
    證同意書及內政部警政署刑事警察局96年2月5日、108年5月
    23日鑑驗書等件可稽（見偵查卷第20至28、16至18頁）。被
    告雖執前詞否認犯罪，惟其偵查及原審均供認竊盜犯罪（見
    偵查卷第64頁，原審卷第84頁），所辯曾持磚塊破壞玻璃行
    竊一節，固與本案車輛失竊情節未盡相符，然綜觀被告與失
    竊地點、車輛及車主並無淵源，倘非出入該車停放處所，難
    認有何遺留煙蒂可能；佐以被告於本案發生未久即以相同手
    法竊盜他人車輛音響主機等物得手，且不慎遺留煙蒂在車內
    經警採集檢體後循線查獲，業經原審判決確定在案，因認依
    前開事證已足認被告竊盜，其嗣後翻異前詞，否認犯罪，並
    不足採。
四、原審以被告犯罪事證明確，予以論罪科刑，固非無見。惟被
    告犯罪時間在96年4月24日前，合於中華民國九十六年罪犯
    減刑條例第2條第1項第3款規定，且無同條例第3條所列不予
    減刑之情形，原審疏未引用前開減刑規定，即有未合；再原
    審判決理由記載就附表主文欄所示之刑均諭知易科罰金之折
    算標準，卻未於附表主文諭知該易科罰金之折算標準，亦有
    疏漏。被告上訴否認犯罪雖無理由，已如前述，惟原審判決
    既有前開可議，仍屬無可維持，應予撤銷改判，其定執行刑
    之基礎亦隨之變動，併予撤銷。
五、爰以被告行為人之責任為基礎，審酌被告犯罪之動機、目的
    、手段、竊得財物價值與所生損害、犯罪後態度及其自述之
    智識程度、家庭與經濟狀況等一切情狀，量處被告有期徒刑
    3月，如易科罰金以1,000元折算1日，並依中華民國九十六
    年罪犯減刑條例第2條第1項第3款規定，減其宣告刑二分之
    一，暨諭知易科罰金之折算標準如主文第2項所示。又被告
    行為後，刑法有關沒收之規定已於104年12月30日經修正公
    布，105年7月1日施行，此部分依刑法第2條第2項規定，應
    逕行適用裁判時即現行沒收相關規定。被告所竊得之音響主
    機及飾板（價值共4萬元），為本案犯罪所得之物，雖未扣
    案，仍應依刑法第38條之1第1項前段、第3項規定諭知沒收
    ，並於全部或一部不能沒收或不宜執行沒收時，追徵其價額
    。
據上論斷，應依刑事訴訟法第369條第1項前段、第364條、第373
條、第299條第1項前段，修正前刑法第320條第1項，刑法第2條
第1項前段、第2條第2項、第47條第1項、第41條第1項前段、第3
8條之1第1項、第3項，刑法施行法第1條之1第1項、第2項前段，
中華民國九十六年罪犯減刑條例第2條第1項第3款、第7條，判決
如主文。
本案經檢察官謝奇孟、王堉力提起公訴，檢察官黃建麒到庭執行
職務。
中　　華　　民　　國　　109 　年　　6 　　月　　30　　日
            刑事第六庭    審判長法　官    劉方慈
                                法　官    許曉微
                                法　官    朱嘉川
以上正本證明與原本無異。
不得上訴。
                                書記官    陳韻如
中　　華　　民　　國　　109 　年　　6 　　月　　30　　日
附錄：本案論罪科刑法條全文
修正前中華民國刑法第320條
（普通竊盜罪、竊佔罪）
意圖為自己或第三人不法之所有，而竊取他人之動產者，為竊盜
罪，處5年以下有期徒刑、拘役或5百元以下罰金。
意圖為自己或第三人不法之利益，而竊佔他人之不動產者，依前
項之規定處斷。
前二項之未遂犯罰之。